【裁判字號】    95,上訴,2209
【裁判日期】    951031
【裁判案由】    毒品危害防制條例
【裁判全文】
臺灣高等法院臺中分院刑事判決        95年度上訴字第2209號
上  訴  人
即  被  告  乙○○
選任辯護人  陳國華律師
上列上訴人因毒品危害防制條例案件，不服臺灣臺中地方法院95
年度訴字第1869號中華民國95年8月16日第一審判決（起訴案號
：臺灣臺中地方法院檢察署95年度毒偵字第1928號），提起上訴
，本院判決如下：
    主  文
上訴駁回。
    事實及理由
一、本案被告乙○○對於其施用第一級毒品海洛因及第二級毒品
    甲基安非他命犯行供認不諱，又查本案經本院審理結果，認
    第一審判決認事用法及量刑均無不當，應予維持，並引用第
    一審判決書記載之事實、證據及理由（如附件）。本件原審
    已審酌(一)被告乙○○前已因施用毒品犯行經觀察勒戒，竟仍
    故態復萌，復行施用毒品不輟，無視於毒品對於自身健康之
    戕害及國家對於杜絕毒品犯罪之禁令；惟衡酌施用毒品係屬
    自戕行為，被告犯罪手段尚屬平和，亦未因此而危害他人，
    所生損害尚非鉅大，且被告犯後坦承犯行之犯罪後態度，暨
    施用毒品者均有相當程度之成癮性及心理依賴，其犯罪心態
    與一般刑事犯罪之本質並不相同，應側重適當之醫學治療及
    心理矯治為宜等一切情狀，分別量處罪刑，並依修正前刑法
    第五十一條第五款之規定定其應執行之刑，已屬從輕量刑，
    職是本件量刑尚稱妥適。(二)另雖被告提出在職證明書及戶籍
    謄本各一份，以其現已有正當工作，且負擔家中主要經濟重
    擔，於本院並謂其家中妻女須其照料，請求法院判處罪刑，
    應併諭知緩刑之宣告云云，惟經查被告前固未曾受有期徒刑
    以上刑之宣告，有前開臺灣高等法院被告前案紀錄表一份在
    卷可參，惟考諸被告前已因施用毒品犯行經觀察勒戒，由檢
    察官為不起訴處分後，歷時未幾，即復行施用毒品，顯見其
    自制力不足，律己甚寬，且於原審固坦認犯行，惟就案情需
    經法官多方勸導後始願交代釐清，法治觀念仍屬淡薄等情狀
    後，認為促使被告知所警惕，不致再犯，本件並不宜宣告緩
    刑。(三)被告上訴意旨指摘原判決量刑過重，並請求宣告緩刑
    ，為無理由，應予駁回。
二、據上論斷，應依刑事訴訟法第三百七十三條、第三百六十八
    條，判決如主文。
本案經檢察官甲○○到庭執行職務。
中    華    民    國    95    年    10    月    31    日
               刑事第二庭  審判長法  官  李  璋  鵬
                                 法  官  胡  森  田
                                 法  官  蕭  錦  鍾
上列正本證明與原本無異。
施用第一級毒品海洛因得上訴。
施用第二級毒品甲基安非他命不得上訴。
如不服本判決應於收受送達後十日內向本院提出上訴書狀，其未
敘述上訴之理由者並得於提起上訴後十日內向本院補提理由書（
均須按他造當事人之人數附繕本）。
                                 書記官  廖  次  芬
中    華    民    國    95    年    11    月    2     日
                                                      Ｆ


司法院資訊處製作；財團法人民間司法改革基金會備份。
